臺灣臺北地方法院民事判決
110年度訴字第3330號
原      告  花旗(台灣)商業銀行股份有限公司
                      設臺北市○○區○○路0號0至0樓及00至00樓
法定代理人  莫兆鴻  


訴訟代理人  陳正欽  
            向勃睿  
            金玟欣  
被      告  陳世展  



上列當事人間請求給付簽帳卡消費款等事件，本院於民國110年
10月15日言詞辯論終結，判決如下：
    主      文
被告應給付原告新臺幣柒拾肆萬玖仟壹佰壹拾捌元，及如附表所
示之利息。
訴訟費用新臺幣捌仟壹佰伍拾元由被告負擔。
    事實及理由
壹、程序方面：
一、美商花旗銀行股份有限公司（下稱美商花旗銀行）與原告依
    企業併購法有關分割之規定，共同申請於民國98年8月1日將
    美商花旗銀行在臺分行部分營業、資產及負債分割予原告，
    經行政院金融監督管理委員會（下稱金管會）以98年7月17
    日金管銀外字第09800316561號函核准在案，故美商花旗銀
    行分割予原告之權利義務關係，應由原告概括承受，合先敘
    明。
二、按當事人得以合意定第一審管轄法院，但以關於由一定法律
    關係而生之訴訟為限；前項合意，應以文書證之，民事訴訟
    法第24條定有明文。本件被告住所地雖非屬本院管轄，然依
    其與原告所概括承受權利義務關係之美商花旗銀行簽訂之信
    用卡約定條款第二十八條、與原告簽訂之滿福貸個人信用貸
    款約定書第二十三條約定，合意以本院為第一審管轄法院，
    是本院就本件訴訟有管轄權，併予敘明。
三、本件被告經合法通知，未於言詞辯論期日到場，核無民事訴
    訟法第386條各款所列情形，應依原告之聲請，由其一造辯
    論而為判決。
貳、實體方面：
一、原告主張：
　㈠被告前於83年6月1日向美商花旗銀行請領如附表編號1所示之
    信用卡使用，依約被告得持卡於特約商店記帳消費、於自動
    提款機預借現金或為其他信用卡消費行為，但所生帳款應於
    每月繳款截止日前繳付最低應繳金額以上之金額；如未於每
    月繳款截止日前付清當期最低應繳金額或遲誤繳款期限，除
    應給付每筆得計入循環信用本金之帳款，自各筆帳款入帳日
    起至清償日止，就該帳款餘額按各筆帳款於起息日所應適用
    差別循環信用利率（最高為週年利率20％）計算之循環信用
    利息外，美商花旗銀行尚得收取最高連續3期，金額依序為
    新臺幣（下同）300元、400元及500元之逾期滯納金（違約
    金）。詎被告於109年11月16日、17日分別消費5,715元、5
    萬4,000元後，並未清償上開款項，自109年12月25日起即已
    逾期，迄今尚欠如附表編號1所示之金額及利息。而美商花
    旗銀行已於98年8月1日將其在臺分行部分營業、資產及負債
    分割予原告概括承受，原告自得就此筆信用卡帳款對被告為
    請求。
　㈡被告另於107年1月29日向原告申辦如附表編號2所示之個人信
    用貸款，並貸得56萬9,000元（滿福貸0130），嗣於109年10
    月23日就此筆貸款最後一次繳款後，為提前清償其餘欠款，
    復於109年11月5日申請動用61萬9,887元（滿福貸1105），
    約定借款週年利率15.99％、還款期數48期，每月應還款項（
    即月付金，包含本金及利息）為1萬7,565元，動用手續費及
    動撥金額之匯款費用均由被告負擔，如未於每月還款寬限期
    截止日前全額付清當期應繳款項或遲誤繳款期限，除應就到
    期日之本金餘額依約定利率計付遲延利息外，原告尚得收取
    最高連續3期，金額依序為300元、400元及500元之逾期滯納
    金（違約金）。詎被告仍欠上開「滿福貸0130」借款之第33
    期本金1萬3,046元，且就「滿福貸1105」之借款全未清償，
    自109年11月25日起即已逾期，迄今尚欠如附表編號2所示之
    金額及利息。
　㈢又被告上開債務因未按期清償，依兩造間之信用卡約定條款
    第二十三條第一項及第二十二條第一項第4款、滿福貸個人
    信用貸款約定書第十六條約定，均已喪失期限利益，視為全
    部到期。爰依信用卡契約及消費借貸之法律關係，提起本件
    訴訟等語。並聲明：如主文第1項所示。
二、被告未於言詞辯論期日到場，亦未提出書狀為聲明或陳述。
三、經查，原告就其主張之事實，業據提出信用卡申請書、信用
    卡約定條款、信用卡月結單、首揭金管會函文、卡友滿福貸
    申請書暨約定書（含滿福貸個人信用貸款約定書）、滿福貸
    信用額度動用∕調整申請書、滿福貸月付金試算表、信用貸
    款月結單、電腦帳務資料等件為證，互核相符，堪信為真。
    從而，原告依消費借貸及信用卡契約之法律關係，請求被告
    給付如主文第1項所示之本金及利息，為有理由，應予准許
    。
四、訴訟費用負擔之依據：民事訴訟法第78條。
中　　華　　民　　國    110   年    10    月    29    日
                  民事第七庭  法　官  黃珮如
以上正本係照原本作成。
如對本判決上訴，須於判決送達後20日內向本院提出上訴狀。如
委任律師提起上訴者，應一併繳納上訴審裁判費。
中　　華　　民　　國　　110 　年　　10　　月　　29　　日
                              書記官  張惠晴
附表（幣別：新臺幣）：
編號 金融商品及帳務編號 請求金額 本金 利息  備註 1 VISA信用卡 （0000000000000000） 6萬4,257元 5萬9,715元 本金部分自110年4月8日起至清償日止，按週年利率15％計算  請求金額除本金外，尚包括起息日前已結算未受償之利息3,342元及逾期滯納金1,200元（計算式：5萬9,715元＋3,342元＋1,200元＝6萬4,257元）        2 消費性個人信用貸款 （0000000000000000） 68萬4,861元 63萬2,933元 本金部分自110年4月8日起至清償日止，按週年利率15.99％計算  請求金額除本金外，尚包括起息日前已結算未受償之利息4萬4,679元、費用6,049元及逾期滯納金1,200元（計算式：63萬2,933元＋4萬4,679元＋6,049元＋1,200元＝68萬4,861元）        合計：74萬9,118元       備註： 一、編號1： 　㈠本金5萬9,715元部分，係被告於109年11月16日、17日分別消費5,715元、5萬4,000元之總額。 　㈡起息日前已結算未受償之利息3,342元部分，係自110年1月7日起至同年4月7日止所計收4期利息之總額。 　㈢逾期滯納金1,200元部分，係自109年12月30日起至110年3月3日止所計收3期逾期滯納金之總額。 　㈣利息起算日部分，因上開已結算未受償之利息部分結算至110年4月7日，故後續利息自110年4月8日起算。 二、編號2：　　 　㈠本金63萬2,933元部分，係包括「滿福貸0130」借款之第33期本金1萬3,046元及「滿福貸1105」借款之全部本金61萬9,887元。 　㈡起息日前已結算未受償之利息4萬4,679元部分，係包括「滿福貸0130」及「滿福貸1105」借款自109年10月30日起至110年4月7日止所計收8期又6日利息之總額。 　㈢費用6,049元部分，係包括被告於109年11月5日動用「滿福貸1105」借款之手續費5,999元及於109年11月6日動撥借款之匯款費用50元。 　㈣逾期滯納金1,200元部分，係自109年11月30日起至110年1月30日止所計收3期逾期滯納金之總額。　 　㈤利息起算日部分，因上開已結算未受償之利息部分結算至110年4月7日，故後續利息自110年4月8日起算。